臺灣橋頭地方法院民事裁定
                                      110年度保險字第5號
原      告  李宗憲  
訴訟代理人  蔡陸弟律師

被      告  富邦人壽保險股份有限公司

法定代理人  陳俊伴  
訴訟代理人  鄭渼蓁律師
複  代理人  陳敬于律師
上列當事人間請求確認保險契約關係存在事件，本院裁定如下：
    
    主  文
原告應於本裁定正本送達翌日起四日內，補繳第一審裁判費新臺
幣柒萬肆仟零伍拾貳元，逾期未補繳，即駁回其訴。     
    理  由
一、按訴訟標的之價額，由法院核定。核定訴訟標的之價額，以
    起訴時之交易價額為準；無交易價額者，以原告就訴訟標的
    所有之利益為準。法院因核定訴訟標的之價額，得依職權調
    查證據，民事訴訟法第77條之1第1項、第2項、第3項定有明
    文。次按訴訟標的價額的核定，應以原告如獲勝訴判決所得
    之客觀上利益定之（最高法院83年台抗字第161號裁定意旨
    參照）；所謂原告就訴訟標的所有之利益，係指依原告訴之
    聲明，就該法律關係，原告可能獲得之利益若干，核定為其
    訴訟標的之價額。確認法律關係存在之訴，應以請求確認人
    就該法律關係所得受之客觀利益，核定訴訟標的價額（最高
    法院105年度台抗字第210號裁定參照）。準此，訴訟標的價
    額之核定，自屬法院職權，並應以原告如獲勝訴判決所得受
    之利益定之。
二、經查，原告主張其於民國101年10月1日向被告投保「富邦人
    壽真多利變額年金保險（保單編號：Z000000000-00）」（
    下稱系爭保險契約），其於109年3月20日依系爭保險契約第
    13條約定向被告申請減少20％保單帳戶價值，嗣因遭被告詐
    騙，以為不得為部分終止之申請，因而於109年3月23日向被
    告申請終止全部保險契約，爰起訴聲明請求確認兩造間就系
    爭保險契約關係存在，原告於訴訟進行中表示其於109月3月
    20日已終止系爭保險契約之20％，爰具狀更正其聲明為：確
    認兩造間之系爭保險契約於109年3月20日以投資標的即安聯
    收益成長基金【AM穩定月收類股(美元)】計算之基金單位數
    33,564.30883之價值範圍內之法律關係存在等語，原告主張
    在系爭保險契約終止20％之情形下，系爭保險契約於本件訴
    訟110年3月5日起訴時之保單帳戶價值為新臺幣（下同）9,1
    24,954元等語，而依被告提出之民事陳報㈤狀第壹項所載系
    爭保險契約之保單帳戶價值之計算式為「11,406,193×0.8」
    ，其計算結果應為9,124,954，惟被告所載計算得出之保單
    帳戶價值金額為8,836,954.4元，應屬誤算，是系爭保險契
    約若經終止20％之法律關係，於起訴時之保單帳戶價值應為9
    ,124,954元。從而，原告提起本件訴訟，依其前述更正後之
    訴之聲明即係請求確認兩造間之系爭保險契約在其終止20％
    之一部契約關係後之其餘80％之範圍內存在，其訴訟標的價
    額，應以原告所欲確認之系爭保險契約於一部終止後之其餘
    仍有效存在之部分於起訴當時之保單帳戶價值之數額即9,12
    4,954元核定之。至原告主張系爭保險契約為投資型保單，
    應扣除其於110年3月5日未償還之本息6,780,154元，扣除後
    之訴訟標的價額為2,344,800元，惟原告以系爭保險契約向
    被告借款，兩造間就原告借用之金額成立消費借貸契約，該
    等消費借貸契約與系爭保險契約核屬不同之法律關係，且原
    告還款方式不一，非必然以終止系爭保險契約之方式抵償借
    款債務，故系爭保險契約之保單帳戶價值，與原告有無以系
    爭保險契約向被告申請借款並無關聯，自不須扣除原告尚未
    清償之保單借款本息後再據以核算系爭保險契約於起訴時之
    客觀利益，是原告上開主張自無所據。
三、綜上，原告更正後訴之聲明之訴訟標的價額經核定為9,124,
    954元，應徵第一審裁判費91,387元，原告於起訴時僅繳納1
    7,335元，尚欠74,052 元，茲依民事訴訟法第249條第1項但
    書規定，限原告於本裁定正本送達翌日起4日內，向本院補
    繳上述不足額之裁判費，逾期未補繳，即駁回其訴。
四、爰裁定如主文。 
中　　華　　民　　國　　111 　年　　4 　　月　　12　　日
                  民事第二庭法　官　許慧如
以上正本係照原本作成。
本裁定關於核定訴訟標的價額部分，如有不服，得於收受裁定送
達後10日內以書狀向本院提出抗告，並應繳納抗告裁判費新臺幣
1,000元。命補繳裁判費部分不得抗告。
中　　華　　民　　國　　111 　年　　4 　　月　　12　　日
　　　　　　　　　  　　　　書記官　方柔尹